臺灣雲林地方法院民事簡易判決
111年度虎簡字第151號
原      告  蔡佩函  
被      告  吳信佑  


上列當事人因被告違反洗錢防制法案件，原告提起刑事附帶民事
訴訟請求損害賠償，經本院刑事庭以111年度附民字第96號裁定
移送前來，本院於中華民國111年8月26日言詞辯論終結，判決如
下：
    主      文
被告應給付原告新臺幣貳拾萬元，及自民國一百一十一年三月十
七日起至清償日止，按週年利率百分之五計算之利息。
本判決得假執行。
    事實及理由
一、原告起訴主張：被告與不詳詐欺集團（下稱系爭詐欺集團）
    所屬不詳成員共同意圖為自己不法之所有，基於詐欺取財及
    掩飾特定犯罪所得去向之犯意聯絡，由系爭詐欺集團成員於
    於民國110年4月7日之某時，向原告謊稱投資可獲利云云，
    致原告陷於錯誤，分別於110年4月21日15時27分，匯入新臺
    幣（下同）5萬元、於110年4月21日15時28分，匯入5萬元、
    於110年4月22日13時14分，匯入5萬元、於110年4月22日20
    時16分，匯入3萬元、於110年4月22日20時22分，匯入1萬9,
    995元、於110年4月22日20時30分，匯入新臺幣5元至被告所
    申設之臺灣銀行帳號000000000000號帳戶（下稱系爭帳戶）
    ，被告再依系爭詐欺集團成員指示將詐騙所得款項交付其他
    系爭詐欺集團成員。原告在被詐欺的過程中，慢慢放下警戒
    心，被詐欺的金額都是借貸得來，又碰到疫情，連三餐都有
    問題，目前每日都在上班兼職，消耗非常多精神體力，希望
    能夠取回被詐欺的金錢，爰提起本件訴訟等語。並聲明：被
    告應給付原告20萬元，及自起訴狀繕本送達翌日起至清償日
    止，按週年利率百分之5計算之利息；請准供擔保宣告假執
    行。
二、被告則以：本件所屬刑事案件已判決確定，原告對於犯罪事
    實全數承認，亦願賠償犯罪所得，但因目前在監執行中，無
    法賠償，須待執行完畢出監等語資為抗辯，並聲明：請求駁
    回原告之訴。
三、本院之判斷：
  ㈠原告主張遭被告與系爭詐欺集團成員共同詐欺，致於前揭時
    間將上開款項匯入系爭帳戶，受有合計20萬元之財產損害等
    事實，被告未予爭執，並有本件附帶民事訴訟事件所屬刑事
    案件即本院111年度金訴字第19、29、64號違反洗錢防制法
    刑事案件（下稱系爭刑事案件）之刑事判決附卷可稽（見本
    院卷第15至25頁），且經本院依職權調取系爭刑事案件電子
    卷宗查核無訛，依證據調查之結果，堪信為真實。被告此部
    分行為經系爭刑事案件審理後，認其犯共同洗錢罪與共同詐
    欺取財罪，依想像競合規定從一重論以共同洗錢罪，判處有
    期徒刑4月，併科罰金1萬元，與其他罪刑定應執行有期徒刑
    8月，併科罰金3萬元確定，亦同本院之認定。
  ㈡因故意或過失，不法侵害他人之權利者，負損害賠償責任；
    數人共同不法侵害他人之權利者，連帶負損害賠償責任，民
    法第184條第1項前段、第185條第1項前段分別定有明文。是
    以，加害人於共同侵害權利之目的範圍內，各自分擔實行行
    為之一部，而互相利用他人之行為，以達其目的者，仍不失
    為共同侵權行為人，而應對於全部所發生之結果，連帶負損
    害賠償責任（最高法院78年度台上字第2479號判決意旨參照
    ）。又連帶債務之債權人，得對於債務人中之一人或數人或
    其全體，同時或先後請求全部或一部之給付，民法第273條
    第1項亦有明文規定。衡以被告及其他系爭詐欺集團成員，
    係以各自分工之方式，以達侵害原告財產之目的，揆諸前揭
    說明，就原告因遭詐欺所受之財產損害合計20萬元，被告應
    就全部發生結果與共犯連帶負共同侵權行為之損害賠償責任
    ，債權人即原告亦本得選擇對連帶債務人中之一人或數人或
    全體為請求，是原告請求被告給付其全部財產損害20萬元，
    應屬有據。至被告抗辯目前在監執行，要待其出監才有辦法
    償還云云，僅屬個人清償能力之問題，不影響本件依法應負
    之賠償責任，所辯要難憑採。
  ㈢給付無確定期限者，依民法第229條第2項之規定，債務人於
    債權人得請求給付時，經其催告而未為給付，自受催告時起
    ，負遲延責任；其經債權人起訴而送達訴狀者，與催告有同
    一效力。而遲延之債務，以支付金錢為標的者，債權人得請
    求依法定利率計算之遲延利息；應付利息之債務，其利率未
    經約定，亦無法律可據者，週年利率為百分之5，民法第233
    條第1項、第203條分別有明文。本件原告對被告請求侵權行
    為損害賠償，屬無確定期限之給付，則原告請求自起訴狀繕
    本送達翌日即111年3月17日（見附民卷第7頁）起至清償日
    止，按週年利率百分之5加計法定遲延利息，亦屬有據。
四、從而，原告依侵權行為之法律關係，請求被告給付20萬元，
    及自111年3月17日起至清償日止，按週年利率百分之5計算
    之利息，為有理由，應予准許。
五、本件事證已臻明確，兩造其餘攻擊防禦方法及所舉證據，經
    審酌結果，與本件判決結論均無影響，爰不一一論述，附此
    敘明。
六、本件係適用簡易程序所為被告敗訴之判決，依民事訴訟法第
    389條第1項第3款規定，應依職權宣告假執行，原告聲請供
    擔保宣告假執行，核無必要。
七、本件既係由本院刑事庭移送民事庭之刑事附帶民事訴訟，依
    刑事訴訟法第504條第2項規定，免納裁判費，且綜觀卷內資
    料，兩造復無其他訴訟費用支出，爰無庸諭知訴訟費用之負
    擔，併此敘明。
中　　華　　民　　國　　111 　年　　8 　　月　　29　　日
                  虎尾簡易庭  法  官　黃麗文
以上正本證明與原本無異。
如不服本判決，須於判決送達後20日內向本庭（臺灣雲林地方法
院虎尾簡易庭）提出上訴狀。（須按他造當事人之人數附繕本）
。
中　　華　　民　　國　　111 　年　　8 　　月　　29　　日
                              書記官  曾鈺仁